臺灣高雄地方法院刑事判決　　　　　　　 96年度訴字第637號
公　訴　人　臺灣高雄地方法院檢察署檢察官
被　　　告　甲○○
上列被告因毒品危害防制條例案件，經檢察官提起公訴（96年度
毒偵字第548 號），經本院合議庭裁定由受命法官獨任進行簡式
審判程序，判決如下：
    主  文
甲○○施用第一級毒品，累犯，處有期徒刑拾月。扣案之第一級
毒品海洛因壹包（檢驗後重零點零參陸公克）沒收銷燬之。
    事  實
一、甲○○前因違反毒品危害防制條例及詐欺案件，經本院先後
    於民國94年6 月17日、95年1 月7 日分別以94年度訴字第15
    07號、94年度簡字第4941號判處有期徒刑10月、3 月確定，
    經本院以95年度聲字第2263號裁定定其應執行之刑為有期徒
    刑1年，嗣於95年8月27日縮刑期滿執行完畢；另因施用毒品
    案件，經本院以90年度毒聲字第736 號裁定強制戒治，於90
    年7 月26日停止戒治，並於91年2 月6 日保護管束期滿執行
    完畢，而由臺灣高雄地方法院檢察署檢察官於91年2 月19日
    以91年度戒毒偵字第152 號為不起訴處分。詎甲○○復基於
    施用第一級毒品海洛因之犯意，於95年12月5 日白天某時許
    ，在其位於高雄市○○區○○路17巷38號住處，將少許海洛
    因摻入香菸吸食之方式，施用第一級毒品海洛因1 次，嗣於
    95年12月6 日上午9 時30分許，在高雄縣仁武鄉○○路、八
    德南路口，因形跡可疑，為警盤查，甲○○並當場交付第一
    級毒品海洛因1 包（檢驗後重0.036 公克），而其尿液經送
    驗後，呈嗎啡陽性反應。
二、案經高雄縣政府警察局仁武分局報告臺灣高雄地方法院檢察
    署檢察官偵查起訴。
    理  由
一、本件被告甲○○所犯係死刑、無期徒刑、最輕本刑為3 年以
    上有期徒刑以外之罪，其於準備程序中就被訴事實為有罪之
    陳述，經法官告知簡式審判程序之旨，並聽取公訴人、被告
    之意見後，認為適宜由受命法官獨任進行簡式審判程序，依
    刑事訴訟法第273 條之1 第1 項規定，裁定由受命法官獨任
    進行審判程序，合先敘明。
二、訊據被告甲○○對其於上揭時、地施用第一級毒品海洛因之
    事實坦承不諱，而其為警查獲時所採尿液，經送驗結果呈有
    嗎啡陽性反應，此有臺灣檢驗科技股份有限公司95年12月28
    日編號KH2006C0000000號濫用藥物尿液檢驗報告1 紙在卷可
    憑，而扣案白色粉末1 包，經送驗結果，確為第一級毒品海
    洛因無誤，亦有高雄市立凱旋醫院96年1 月8 日高市凱醫驗
    字第3159號，足見其所稱於前揭時、地施用海洛因之自白，
    應與事實相符而堪採信。另查，被告前因施用毒品案件，經
    本院以90年度毒聲字第736 號裁定強制戒治，於90年7 月26
    日停止戒治，並於91年2 月6 日保護管束期滿執行完畢，而
    由臺灣高雄地方法院檢察署檢察官於91年2 月19日以91年度
    戒毒偵字第152 號為不起訴處分，此有上開不起訴處分書、
    臺灣高等法院被告全國前案紀錄表、臺灣高雄地方法院檢察
    署刑案資料查註紀錄表各1 份在卷足參，是被告於強制戒治
    執行完畢釋放後，5 年內再為施用毒品犯行，堪以認定，應
    予依法論科。
三、核被告甲○○所為，係犯毒品危害防制條例第10條第1 項之
    施用第一級毒品罪。被告持有第一級毒品之低度行為已為其
    施用之高度行為所吸收，不另論罪。又被告前因違反毒品危
    害防制條例及詐欺案件，經本院分別以94年度訴字第15 07
    號、94年度簡字第4941號判處有期徒刑10月、3 月確定，經
    本院以95年度聲字第2263號裁定定其應執行之刑為有期徒刑
    1 年，嗣於95年8 月27日縮刑期滿執行完畢，此有臺灣高等
    法院被告前案紀錄表在卷可按，其於5 年內再故意為本件有
    期徒刑以上之罪，為累犯，應依刑法第47條第1 項之規定加
    重其刑。另本件查獲經過係員警劉正志在高雄縣仁武鄉○○
    路與八德路口之某便利商店前，發現被告正與他人進行毒品
    交易，員警見狀立刻下車向被告出示證件，並要被告交出毒
    品，被告始將毒品丟在地上，員警係於被告自白犯行前，即
    已知悉被告涉犯毒品罪嫌乙節，此有本院公務電話紀錄附卷
    可證，是本件被告並不符合自首之要件，公訴人認被告應依
    刑法第62條之規定減輕其刑，尚有未合，併此敘明。爰審酌
    被告前因施用毒品案件，業經戒治及判處刑期執行完畢，此
    有上開前案紀錄表在卷可佐，竟仍未戒絕毒品，意志力顯然
    不足，非再次入監不足以矯治其惡習，且其行為嚴重傷害其
    個人健康，惟念其尚未害及他人，及其犯後坦承犯行，態度
    良好，且於本院審理時深表悔悟之意等一切情狀，酌情量處
    如主文所示之刑。扣案之第一級毒品海洛因1 包（檢驗後重
    0.036 公克），係查獲之毒品，應依毒品危害防制條例第18
    條第1 項前段沒收銷燬之，附此敘明。
據上論斷，應依刑事訴訟法第273 條之1 、第284 條之1 、第29
9 條第1 項前段，毒品危害防制條例第10條第1 項、第18條第1
項前段，刑法第11條、第47條第1 項，判決如主文。
本案經檢察官林志祐到庭執行職務。
中　　華　　民　　國　　96　　年　　2 　　月　　16　　日
                  刑事第十四庭法　官  謝  雨  真
以上正本證明與原本無異。
如不服本判決，應於判決送達後10日內，向本院提出上訴狀。
中　　華　　民　　國　　96　　年　　2 　　月　　16　　日
                              書記官  林  佳  慧
附錄本案論罪科刑法條：
毒品危害防制條例第10條
施用第一級毒品者，處 6 月以上 5 年以下有期徒刑。
施用第二級毒品者，處 3 年以下有期徒刑。
